# 请教陈版主：现金流：因支付股利而发生的税和费用的分类

提问人：于冬冬 时间：2019-08-14 14:58:28
如题，因支付股利而发生的税和手续费应当分类到经营活动？还是与主项活动（支付股利）一起分类到筹资活动？
记得有个原则是税和费根据主项活动的分类而分类，比如采购固定资产而发生的，在支付股利上面适用么？

回答人：chenyiwei
“因支付股利而发生的税” 具体是指什么？手续费一般可以列入支付的其他与筹资活动有关的现金。